臺灣臺北地方法院裁定
111年度北秩字第118號
移送機關    臺北市政府警察局中山分局

被移送人    林獻堂



上列被移送人因違反社會秩序維護法案件，經移送機關於民國11
1年4月28日以北市警中分刑字第1113012706號移送書移送審理，
本院裁定如下：
    主    文                  
林獻堂不罰。
    事實及理由
一、移送意旨略以：被移送人民國111年4月8日18時於北市○○區○
    ○○路000巷00號（市招：星月，下稱店家星月），大聲喧嘩
    ，滋擾消費者，妨礙店家，店家星月營業亦深受影響，因認
    被移送人涉有社會秩序維護法第68條第2款藉端滋擾公司行
    號之行為等語。
二、按犯罪事實應依證據認定之，無證據不得認定犯罪事實；又
    不能證明被告犯罪，應諭無罪之判決，刑事訴訟法第154條
    第2項、第301條第1項定有明文。而法院受理違反社會秩序
    維護法案件，除本法有規定者外，準用刑事訴訟法之規定，
    社會秩序維護法第92條亦規定甚明。
三、次按藉端滋擾住戶、工廠、公司行號、公共場所或公眾得出
    入之場所者，處3日以下拘留或新臺幣1萬2000元以下罰鍰，
    固為社會秩序維護法第68條第2款所明文。惟上開所謂「藉
    端滋擾」，係指行為人有滋擾場所之本意，亦即無中生有、
    恣取生事之藉口，或雖有事實可為藉口，然欠缺法律上之正
    當性仍執此妄生事端，並以逾越一般社會大眾觀念中所容許
    之合理範圍之方式，遂其妨害公共秩序、擾亂社會安寧之潛
    在目的，致擾及場所之安寧秩序且難以維持或回復者而言。
    是倘行為人之行為具法律上正當原因，而以此向住戶、工廠
    或公司行號等對象為請求或表態，甚或向社會公眾表明正義
    、公理之訴求，或為類似之行為者，即與前開要件未合；縱
    其所為或有不當，仍難逕以該規定相繩。
四、被移送人否認有何移送意旨所指之違序行為，辯稱：伊住處
    受店家星月音樂聲噪音影響很多天，被移送人子女居家無法
    遠距教學，多次員警到場勸導，一再向店家星月表達仍未見
    改善，無法忍受方有上揭行為等語。
  ㈠經查，店家星月係以提供KTV唱歌飲食聚會等娛樂為業，營業
    時間使用之設備包含電視螢幕、麥克風、點唱機設備，以音
    響播放伴奏音樂及歌唱聲等情，有卷內店家星月現場照片及
    錄影光碟為證。而店家星月店家稱被移送人持續來店內10次
    以上，可見店家星月經營時所生之設備運作響聲，雖不至影
    響生活，但於相鄰房屋內可聽聞，業經被移送人多次反應，
    而店家星月警詢筆錄稱被移送人進入店內嚇我們造成心生恐
    懼不想再續租，惟查仍持續營業，顯見被移送人之行為對店
    家星月尚無影響，則被移送人上開所辯，實非全無所據。
  ㈡從而，被移送人辯稱其係因噪音問題始終未徹底解決，始進
    入店家星月具上揭行為等語，要非子虛。準此，自被移送人
    為解決上述問題之行為動機以觀，難謂其行為毫無法律上正
    當性。誠非得以各方認知標準之不同，逕反推被移送人之行
    為已該當藉端滋擾之主觀要件。店家星月之營業究有無違法
    ，當屬警察機關或環保機關於接獲被移送人舉發後，應本諸
    職權調查、並依法給予適當裁處之事項。又遍閱全卷亦未見
    其他證據足以證明被移送人主觀上有假藉事端妨害公共秩序
    、擾亂社會安寧之故意，依上說明，自應為不罰之諭知。
五、依社會秩序維護法第45條第2 項，裁定如主文。 
中　　華　　民　　國　　111 　年　　5 　　月　　10　　日
                  臺北簡易庭      法　官  趙子榮
以上正本係照原本作成。
如不服本裁定，得於裁定書送達之翌日起5日內，以書狀敘述理
由，向本庭提起抗告。
中　　華　　民　　國　　111 　年　　5 　　月　　10　　日
                                  書記官  陳怡安